臺灣嘉義地方法院刑事判決
110年度易字第591號
公  訴  人  臺灣嘉義地方檢察署檢察官
被      告  陳建文




            許晋誠




上列被告等因竊盜案件，經檢察官提起公訴（110 年度偵字第44
94、5083、5443號），本院依簡式審判程序審理，判決如下：
    主    文
陳建文①共同犯攜帶兇器竊盜罪，累犯，處有期徒刑柒月。②又共
同犯攜帶兇器竊盜罪，累犯，處有期徒刑捌月；未扣案犯罪所得
新臺幣壹萬元沒收，於全部或一部不能沒收或不宜執行沒收時，
追徵其價額。③共同犯攜帶兇器竊盜罪，累犯，處有期徒刑柒月
。④又共同犯攜帶兇器竊盜罪，累犯，處有期徒刑捌月；未扣案
犯罪所得新臺幣壹萬元沒收，於全部或一部不能沒收或不宜執行
沒收時，追徵其價額。⑤共同犯攜帶兇器竊盜罪，累犯，處有期
徒刑柒月。⑥又共同犯攜帶兇器竊盜罪，累犯，處有期徒刑捌月
；未扣案犯罪所得新臺幣壹萬元沒收，於全部或一部不能沒收或
不宜執行沒收時，追徵其價額。
許晋誠①共同犯攜帶兇器竊盜罪，累犯，處有期徒刑柒月。②又共
同犯攜帶兇器竊盜罪，累犯，處有期徒刑捌月；未扣案犯罪所得
新臺幣壹萬元沒收，於全部或一部不能沒收或不宜執行沒收時，
追徵其價額。③共同犯攜帶兇器竊盜罪，累犯，處有期徒刑柒月
。④又共同犯攜帶兇器竊盜罪，累犯，處有期徒刑捌月；未扣案
犯罪所得新臺幣壹萬元沒收，於全部或一部不能沒收或不宜執行
沒收時，追徵其價額。⑤共同犯攜帶兇器竊盜罪，累犯，處有期
徒刑柒月。⑥又共同犯攜帶兇器竊盜罪，累犯，處有期徒刑捌月
；未扣案犯罪所得新臺幣壹萬元沒收，於全部或一部不能沒收或
不宜執行沒收時，追徵其價額。
    犯罪事實
一、陳建文、許晋誠為朋友關係，渠等為掩飾行竊夾娃娃機店之
    兌幣機內財物、以免身分曝光規避檢警追查，遂在犯案前先
    竊取他人所有之車牌懸掛在渠等所使用之交通工具上，謀議
    既定，即共同意圖為自己不法之所有，基於攜帶兇器竊盜之
    犯意聯絡，分別為下列行為：
  ㈠①民國110 年2 月23日0 時許，由陳建文騎乘車牌號碼號MV
    Z-213 之普通重型機車搭載許晋誠一同行抵嘉義市○區○○
    ○路000 巷0 號前，見簡魏秀英所有、停放在該處路邊車牌
  &0000; 號碼000-000 之普通重型機車無人看管，2 人輪流持
陳建文
　　所有，客觀上對人之生命、身體有危害而足以供兇器使用之
　　螺絲起子1 支（未扣案），將該機車之車牌1 面拆卸，得手
　　後將之懸掛於陳建文所騎乘前開機車上。②旋同日3 時54分
　　許，由陳建文騎乘上述改懸掛車牌之機車，搭載許晋誠前往
　　嘉義市○區○○路000 號由劉秀琴管領之「玩很大」夾娃娃
　　機店，2 人一同進入店內後，許晋誠即持陳建文購得，客觀
　　上對人之生命、身體有危害而足以供兇器使用之油壓剪1 支
　　（未扣案），將店內之兌幣機大鎖及內部轉盤破壞（另涉毀
　　損部分未據告訴），竊取其內現金約新臺幣（下同）2 萬元
　　，得手後隨即共乘機車攜贓離去及朋分花用一空。
  ㈡①110 年2 月22日10時前某時許，在臺南市○○區○○○路
　　0 號之網球場停車場（參警2693卷第37頁），見侯陳秀足管
　　領、停放在該處車牌號碼000-0000之自用小貨車無人看管，
　　2 人輪流使用前述螺絲起子1 支，將該貨車之車牌2 面拆卸
　　，得手後將之懸掛於許晋誠之妻唐成軍（不知情）所有車牌
　　號碼000-0000之自用小客貨車上。②嗣同年月27日5 時13分
　　許，許晋誠駕駛已改懸掛AFU-5182號車牌之自用小客貨車，
　　搭載陳建文前往嘉義縣○○鎮○○路0 巷0 號由黃啟德經營
　　之「世紀娃娃」夾娃娃機店，2 人一同進入店內後，許晋誠
　　即持前述油壓剪1 支，將該店內之兌幣機鎖頭及面板破壞（
　　另涉毀損部分未據告訴），竊取其內現金約2 萬元，得手後
　　隨即駕車攜贓離去及朋分花用一空。
  ㈢①110 年3 月15日前某日時許，在不詳地點，見張珉雯所有
　　、停放車牌號碼0000-00 號自用小客車無人看管，2 人輪流
　　使用前述螺絲起子1 支，將該汽車之車牌2 面拆卸，得手後
　　將之懸掛於許晋誠之妻唐成軍（不知情）所有車牌號碼000-
　　0000之自用小客貨車上。②嗣110 年3 月15日2 時11分許，
　　許晋誠駕駛已改懸掛7810-ES 號車牌之自用小客貨車，搭載
　　陳建文前往嘉義縣太保市龍潭264 地號、由蔡柄良經營之夾
　　娃娃機店，2 人一同進入店內後，許晋誠即持前述油壓剪1
　　支，將該店內之兌幣機鎖頭破壞（另涉毀損部分未據告訴）
　　，竊取其內現金約2 萬元，得手後隨即駕車攜贓離去及朋分
　　花用一空。
二、嗣上揭夾娃娃機店之負責人劉秀琴、黃啟德、蔡柄良等人陸
    續發現店內之兌幣機遭破壞，存放在機台內之現金亦遭竊取
    後，遂報警處理，因而查悉上情。
三、案經簡魏秀英、劉秀琴訴由嘉義市政府警察局第一分局，黃
    啟德訴由嘉義縣警察局民雄分局，蔡柄良訴請嘉義縣警察局
    水上分局報請臺灣嘉義地方檢察署檢察官偵查起訴。
    理    由
一、本件被告陳建文、許晋誠所犯之罪，為死刑、無期徒刑、最
　　輕本刑為3 年以上有期徒刑以外之罪，其於審理程序進行中
　　，就被訴事實為有罪之陳述，經本院告知簡式審判程序之旨
　　，並聽取檢察官及被告之意見後，裁定進行簡式審判程序。
二、上揭犯罪事實，業據被告2 人於偵、審中均坦承不諱，且有
    下列證據可資佐證： 
　㈠犯罪事實一㈠部分：
　　證人即告訴人簡魏秀英、劉秀琴指訴遭竊在卷，並有失車－
　　案件基本資料詳細畫面報表（FZ3-121 ）、公路監理電子閘
　　門－車號查詢機車車籍（FZ3-121 ）、監視器畫面擷圖與車
　　號000-000 機車比對照片等在卷可佐（見警3437卷第29-36
　　頁；監視器光碟放置偵4494卷存放袋）。
　㈡犯罪事實一㈡部分：
　　證人即告訴人黃啟德指訴遭竊在卷，並有夾娃娃機店現場照
　　片與監視器畫面擷圖、警方繪製路線圖、車輛詳細資料報表
    （ARZ-2351、AFU-5182）、失車－案件基本資料詳細畫面報
    表（AFU-5182）等在卷可憑（見警2693卷第17-38 頁；監視
    器光碟放置偵5083卷存放袋）。
　㈢犯罪事實一㈢部分：　
　　證人即告訴人蔡柄良指訴遭竊在卷，並有夾娃娃機店現場照
　　片與監視器畫面擷圖、警方繪製路線圖、車輛詳細資料報表
    （ARZ-2351、7810-ES ）等在卷可查（見警2309卷第7-32頁
    ；監視器光碟放置偵5443卷存放袋）。
　　是由上述該等補強證據，足徵被告2 人之任意性自白核與事
    實相符，堪予採信。本件事證明確，被告2 人犯行洵以認定
    ，均應依法論科。
三、論罪科刑及沒收：
  ㈠按刑法第321 條第1 項第3 款之攜帶兇器竊盜罪，係以行為
    人攜帶兇器竊盜為其加重條件，此所謂兇器，其種類並無限
    制，凡客觀上足對人之生命、身體、安全構成威脅，具有危
    險性之兇器均屬之，且祇須行竊時攜帶此種具有危險性之兇
    器為已足，並不以攜帶之初有行兇之意圖為必要（最高法院
    79年度台上字第5253號判例意旨參照）。查：上開螺絲起子
　　、油壓剪各1 支係金屬材質，足供敲打甚或破壞鎖頭、轉盤
　　、面板使用，堪認質地堅硬，若持以攻擊他人，在客觀上足
　　對人之生命、身體安全構成威脅，具有危險性，而屬兇器無
　　訛。是核被告2 人所為，均係犯同法第321 條第1 項第3 款
　　之攜帶兇器竊盜罪。其2 人就前開犯行，俱有犯意聯絡及行
　　為分擔，為共同正犯。 
  ㈡被告2 人前揭加重竊盜6 次犯行，犯意各別、行為互殊，應
　　予分論併罰。 
  ㈢①被告陳建文前因竊盜等案件，經本院以104 年度易字第10
　　34號判決處以有期徒刑8 月（2 罪）、7 月（4 罪），經臺
　　灣臺南地方法院以106 年度易字第14號判決處以有期徒刑7
　　月（4 罪），上開各罪，嗣經裁定應執行有期徒刑3 年確定
　　，於107 年4 月19日縮短刑期假釋出監，迄108 年2 月11日
　　保護管束期滿未經撤銷，所餘刑期以已執行論，②被告許晋
　　誠前因施用毒品案件，經本院以106 年度訴字第458 號判決
　　處以有期徒刑10月確定，於108 年6 月12日縮短刑期假釋出
　　監，甫於109年1月25日保護管束期滿未經撤銷，亦視為執行
　　完畢等節，有其臺灣高等法院被告前案紀錄表各1 份在卷可
　　稽，其受徒刑執行完畢後，5 年以內故意再犯本件有期徒刑
　　以上之各罪，均為累犯。至於累犯是否應加重本刑，司法院
　　大法官會議釋字第775 號解釋係表示「除個案應量處最低法
　　定刑、又無法適用刑法第59條在內減輕規定之情形時，法院
　　才應依本解釋意旨裁量不予加重最低本刑」（最高法院109 
　　年度台上字第4491號、109 年度台非字第139 號、第170 號
　　判決參照）。因此，倘若法院依個案犯罪情節，認並無應量
　　處最低法定刑之情形，即應回歸刑法累犯規定加重本刑。就
　　被告2 人本件犯罪內容以觀，尚難認有應予從寬量處最低法
　　定刑，否則即屬過苛之情事，自仍應依刑法第47條第1 項之
　　規定加重最低本刑。　　
　㈣爰審酌被告2 人前分別有竊盜、毒品等素行，有前揭臺灣高
　　等法院被告前案紀錄表可考，渠等正值壯年、身體健全，竟
　　不循正當途徑獲取所需，行竊財物欠缺尊重他人財產權觀念
　　，甚且攜帶兇器為之，影響社會治安，均殊非可取；惟念其
　　2 人犯罪後始終坦承犯行，兼衡其犯罪動機、目的、手段、
　　被害人財物損失程度，暨2 人之智識程度、經濟與生活狀況
　　（參院卷第159 頁審理筆錄所載）等一切情狀，分別量處如
　　主文所示之刑，慮及被告2 人另有其他相同類型案件遭偵辦
　　、繫屬審理或判決確定等，參酌最高法院刑事大法庭110 年
　　度台抗大字第489 號裁定意旨，暫不予裁定應執行刑（待日
    後各判決均確定後再由檢察官聲請裁定即可）。 
　㈤沒收部分：
　⒈犯罪事實一㈠②、㈡②、㈢②部分，被告2 人各竊得2 萬元（依罪
    疑唯輕有利被告計算），均朋分花用一空【計算式：
　　20,000元÷ 2 ＝10,000元】，既屬竊得財物未據扣案或實際
　　發還，乃2 人因竊盜犯行而取得之直接利得，且查無過苛調
　　節條款之適用，依刑法第38條之1 第1 項前段、第3 項之規
　　定，在該罪項下宣告沒收之，於一部或全部不能沒收或不宜
　　執行沒收時，追徵其價額。 
  ⒉另犯罪事實一㈠①、㈡①、㈢①遭竊機車、貨車、汽車車牌
　　，經被告稱犯案後即丟棄（見院卷第148 頁），雖皆未返還
　　被害人，然或已註銷、補換新車牌（參警2309卷第32頁；院
　　卷第99頁、第105-107 頁公務電話紀錄），財產價值相較於
　　耗費司法執行成本及犯罪情節，而認無沒收必要，爰依刑法
　　第38條之2 第2 項規定不予宣告沒收及追徵。　　
　⒊至被告陳建文所有、供本案犯行所使用之螺絲起子、油壓剪
　　各1 支，既未扣案，復無證據證明現仍存在，又其於審理時
　　稱已將之丟棄等語（見院卷第148 頁），本院衡酌該物並非
　　違禁物，價值不高，顯不具刑法上之重要性，若宣告沒收或
　　追徵，恐徒增執行之勞費，亦依刑法第38條之2 第2 項規定
　　，不予宣告沒收或追徵，末此敘明。 　
據上論結，應依刑事訴訟法第273 條之1 第1 項、第299 條第1
項前段，刑法第28條、第321 條第1 項第3 款、第47條第1 項、
第38條之1 第1 項前段、第3 項，刑法施行法第1 條之1 第1 項
，判決如主文。
本案經檢察官陳睿明偵查起訴，由檢察官陳則銘到庭實行公訴。
中　　華　　民　　國　　111 　年　　2 　　月　　10　　日
                  刑事第二庭      法  官  王品惠
以上正本證明與原本無異。
如不服本判決應於收受判決後20日內向本院提出上訴書狀，並應
敘述具體理由；其未敘述上訴理由者，應於上訴期間屆滿後20日
內向本院補提理由書（均須按他造當事人之人數附繕本）「切勿
逕送上級法院」。告訴人或被害人如對於本判決不服者，應具備
理由請求檢察官上訴，其上訴期間之計算係以檢察官收受判決正
本之日期為準。
中　　華　　民　　國　　111 　年　　2 　　月　　10　　日
                                  書記官  黃亭嘉　
附錄論罪科刑法條：
中華民國刑法第321 條（加重竊盜罪）
犯前條第1 項、第2 項之罪而有下列情形之一者，處6 月以上5 
年以下有期徒刑，得併科50萬元以下罰金：
一、侵入住宅或有人居住之建築物、船艦或隱匿其內而犯之。
二、毀越門窗、牆垣或其他安全設備而犯之。
三、攜帶兇器而犯之。
四、結夥3 人以上而犯之。
五、乘火災、水災或其他災害之際而犯之。
六、在車站、港埠、航空站或其他供水、陸、空公眾運輸之舟、
　　車、航空機內而犯之。
前項之未遂犯罰之。